【裁判字號】    90,易,1011
【裁判日期】    900717
【裁判案由】    違反保護令
【裁判全文】
臺灣桃園地方法院刑事判決                          九十年度易字第一一一號
    公  訴  人  臺灣桃園地方法院檢察署檢察官
    被      告  乙○○
右列被告因違反保護令案件，經檢察官提起公訴（九十年度偵字第二八八一號），本
院判決如左：
    主  文
乙○○違反保護令，處拘役拾日，如易科罰金以參佰元折算壹日。
    理  由
一、乙○○係甲○○之配偶，具有家庭暴力防治法第三條第一款所稱家庭成員關係。
    乙○○曾因民國八十九年五月十七日十一時三十分許，對甲○○、黃嘉盈、黃銘
    凱實施暴力之不法侵害行為，而於八十九年六月五日經本院依家庭暴力防治法第
    十三條第二項第一、二、四款之規定，以八十九年家護字第一五五號民事通常保
    護令，裁定令其不得對甲○○、黃嘉盈、黃銘凱實施身體或精神上不法侵害之行
    為；不得為直接或間接騷擾行為；有效期間為一年確定。詎其於收受該保護令後
    ，竟無視該保護令所命之內容，於八十九年十二月二十六日下午五時三十分許，
    在其位於桃園縣中壢市○○里○○○街十八號四樓住處，因細故即徒手摑掌甲○
    ○臉頰（未成傷），對甲○○實施身體上不法侵害之家庭暴力行為，而違反本院
    所為前述通常保護令裁定，嗣經甲○○報警查獲。
二、案經桃園縣警察局中壢分局報告臺灣桃園地方法院檢察署檢察官偵查起訴。
    理  由
一、訊據被告乙○○固坦承於右揭時地與告訴人甲○○發生爭執，惟矢口否認涉有違
    反保護令犯行，辯稱：伊不記得曾打甲○○云云。惟查，右揭犯罪事實，業據告
    訴人甲○○於檢察官偵訊及本院審理時均指訴綦詳（偵查卷第十五頁及本院九十
    年六月二十七日審判筆錄參照），而告訴人甲○○既於事發後仍願意隨同被告返
    家繼續共同生活維持婚姻，且於本院審理時復表明願意原諒被告等情，足認告訴
    人並無故陷被告入罪之虞。此外，復有前開本院八十九年家護字第一五五號民事
    通常保護令裁定影本附於偵查卷第八頁可參。本件被告事證明確，犯行足堪認定
    。
二、查被告乙○○係告訴人甲○○所聲請依家庭暴力防治法核發保護令之相對人。其
    於收受並被執行保護令後，違反本院依該法第十三條第二項第一款所定禁止實施
    家庭暴力之裁定，核被告所為係犯同法第五十條第一款之違反保護令罪。又公訴
    意旨另略以：被告於上開時地在前址以皮帶抽打其子黃銘凱，因認被告此部分行
    為亦涉有違反保護令罪嫌。惟查訊據被告辯稱係因證人黃銘凱亂玩鬧鐘所以抽打
    證人黃銘凱之屁股二下一節，核與證人黃銘凱於本院審理時證述情節相符（本院
    九十年六月二十七日審判筆錄參照），被告既係黃銘凱之父親，依法即對黃銘凱
    有管教之權，其於黃銘凱亂玩鬧鐘後，以皮帶在黃銘凱之屁股抽打二下，衡其抽
    打部位及抽打下數，均應僅能評價係被告於必要範圍內懲戒子女，是被告辯稱係
    為管教兒子黃銘凱等情，足堪採信。被告既身為人父，且係出於管教意思，而其
    懲戒黃銘凱之手段尚未逾越必要手段，尚難認被告有何違反保護令而對證人黃銘
    凱實施精神上或身體上之不法侵害之意思，亦難認被告有對證人黃銘凱實施精神
    上或身體上之不法侵害行為。是本院認被告此部分行為尚未達違反保護令之程度
    ，併此敘明。查被告行為後，關於易科罰金之折算標準，刑法第四十一條業於九
    十年一月十日經修正公布，並於同年月十二日生效，易科罰金之適用範圍擴大為
    最重本刑五年以下有期徒刑之罪，並明定併合處罰之數罪，如各罪均得易科罰金
    者，其應執行之刑逾六月時，亦得適用之，是被告行為後法律已有變更，應依刑
    法第二條第一項前段之規定，適用裁判時即修正後之刑法第四十一條第一項前段
    ，附此敘明。爰審酌被告前即係因傷害告訴人甲○○，經本院核發民事通常保護
    令，復因細故即任意毆打告訴人，惟被告於本院審理時已取得告訴人之諒解，而
    告訴人雖遭傷害尚未成傷，所生危害非重等一切情狀，量處如主文所示之刑，並
    諭知易科罰金之折算標準。
據上論斷，應依刑事訴訟法第二百九十九條第一項前段，家庭暴力防治法第五十條第
一款，刑法第十一條前段、第二條第一項前段、修正後第四十一條第一項前段，罰金
罰鍰提高標準條例第二條，判決如主文。
本案經檢察官李山明到庭執行職務
中      華      民      國    九十      年      七      月     十七     日
                                   臺灣桃園地方法院刑事第六庭
                                       審判長法  官  孫 惠 琳
                                             法  官  林 春 鈴
                                             法  官  簡 婉 倫
右正本證明與原本無異。
如不服本判決，應於判決送達後十日內向本院提出上訴狀( 應附繕本 )，上訴於
臺灣高等法院。
                                             書記官  王 泰 元
中      華      民      國    九十      年      七      月    二十三    日
附錄本判決論罪科刑依據之法條：
第五十條
違反法院依第十三條、第十五條所為之下列裁定者，為本法所稱之違反保護令罪，處
三年以下有期徒刑、拘役或併科新臺幣十萬元以下罰金。
一、禁止實施家庭暴力行為。
二、禁止直接或間接騷擾、接觸、通話或其他連絡行為。
三、命遷出住居所。
四、遠離住居所工作場所、學校或其他特定場所。
五、命完成加害人處遇計畫：戒癮治療、精神治療、心理輔導或其他治療、輔導。


司法院資訊處製作；財團法人民間司法改革基金會備份。
